臺灣高等法院刑事判決
109年度上更一字第140號
上  訴  人  臺灣臺北地方檢察署檢察官
上  訴  人  
即  被  告  葛振偉
選任辯護人  吳誌銘律師（法扶律師）
上列上訴人因被告重傷害等案件，不服臺灣臺北地方法院107年
度訴字第196號，中華民國108年5月13日第一審判決（起訴案號
：臺灣臺北地方檢察署106年度偵字第7714號），提起上訴，經
判決後，由最高法院發回更審，本院判決如下：
    主  文
原判決撤銷。
甲○○共同犯傷害罪，處有期徒刑陸月，如易科罰金，以新臺幣壹
仟元折算壹日。
    事  實
一、甲○○因少年陽○樂（民國00年0月生，真實姓名年藉詳卷）前
    與林立騰（原名林京葵、林瓏憲，外號「京葵」；所涉違反
    組織犯罪防制條例部分，另由原審法院以107年度訴字第29
    號案件審理中）所屬幫派「雷堂」成員曹烜浩發生糾紛而心
    生不滿，遂萌生教訓林立騰之計畫，於105年2月11日前某日
    ，分別邀集少年陽○樂、王○瀚（00年00月生，真實姓名年籍
    詳卷）、曾○勳（00年0月生，真實姓名年籍詳卷；上開3少
    年所涉參與犯罪組織及共同傷害等非行，分別經臺灣士林地
    方法院少年法庭以107年度少護字第41、1、25號裁定交付保
    護管束）在新北市○○區○○路000○0號海洋撞球場內，向陽○樂
    、王○瀚、曾○勳表示其欲於林立騰工作地點即臺北市○○區○○
    ○路0段000號12樓之京詠昇國際開發有限公司（下稱京詠昇
    公司；鄰近國父紀念館捷運站）附近予以埋伏，伺機持刀傷
    害、教訓林立騰，陽○樂、王○瀚、曾○勳聽聞後應允加入上
    開計畫，即與甲○○共同基於傷害之犯意聯絡，其等先於105
    年2月11日14時前之某時，分攜西瓜刀埋伏在京詠昇公司附
    近待林立騰出現，俟於同日14時許，林立騰駕車抵達京詠昇
    公司附近停車時察覺有異，遂聯絡京詠昇公司員工乙○○（綽
    號「阿冠」）、少年陳○騰（原名陳○；00年00月生，真實姓
    名年籍詳卷）、黃○元（00年00月生，真實姓名年籍詳卷）
    下樓了解情況，乙○○、陳○騰、黃○元到場後欲走向甲○○等人
    探詢來意，甲○○見狀旋下令動手，由其與王○瀚持刀追趕林
    立騰，林立騰因本有警覺旋即逃跑躲入附近店家內而未受傷
    害，而陽○樂、曾○勳則負責持刀攻擊奉指示前來探詢之乙○○
    、陳○騰，乙○○因而受右上肢、右下肢、右側髖部及背部多
    處撕裂傷；陳○騰則因此受有左手肘骨折、左手大臂、左手
    掌虎口、左腰部、右大腿及左額頭刀傷等傷害（陳○騰部分
    撤回告訴，而不另為不受理判決；理由詳如後述）。經警據
    報並調閱相關監視器畫面，始循線查悉上情。
二、案經乙○○訴由新北市政府警察局新店分局報告臺灣臺北地方
    檢察署檢察官偵查起訴。
    理  由
一、證據能力：
    本判決下述所引用上訴人即被告甲○○以外之人於審判外陳述
    之證據能力，檢察官、被告及其辯護人於本院準備程序、審
    理時均表示沒有意見（見本院卷第87、73、75、121、122至
    127頁），且迄言詞辯論終結前亦未聲明異議，本院審酌前
    開證據資料作成時之情況，尚無違法不當及證明力明顯過低
    之瑕疵，而認為以之作為證據應屬適當，依刑事訴訟法第15
    9條之5規定，均認有證據能力。至認定本案犯罪事實之其餘
    證據，並無證據證明係違反法定程序所取得，亦無顯有不可
    信之情況，且經本院於審理期日合法調查，該等證據自得作
    為本案裁判之資料。至被告及其辯護人爭執證人黃智鴻、房
    立勳、潘仰高於警詢所為陳述之證據能力，惟本判決未引用
    作為認定不利被告犯罪事實存否，茲不贅述證據能力之認定
    ，附此說明。
二、認定犯罪事實所憑證據及其理由：
    訊據被告矢口否認有何傷害犯行，辯稱：當天我沒有到場，
    起訴事實中提到的人名我只認識王○瀚，是在撞球場認識，
    他有欠我錢，我沒有他的電話，不會特別約出來云云（見本
    院卷第48、49頁）。辯護人則為被告辯護稱：現場監視器沒
    有拍攝到被告在現場之畫面，原審到庭之陳○騰及共犯陽○樂
    、曾○勳亦均證稱被告未在現場，本案實與被告無關等語（
    見原審卷第129頁、本院卷第47、140頁）。經查：
(一)少年陽○樂、王○瀚及曾○勳於105年2月11日14時前某時，分
    持刀械埋伏在京詠昇公司附近，欲趁林立騰出現時伺機進行
    攻擊，惟林立騰於同日14時許駕車抵達京詠昇公司附近停車
    時，發覺現場有不明人士即陽○樂、王○瀚及曾○勳形跡可疑
    ，遂聯絡陳○騰、乙○○及黃○元到場協助，其後王○瀚與另一
    男子持刀追趕林立騰，卻因林立騰旋即逃跑躲入附近店家而
    未受傷害，另陽○樂、曾○勳則持刀攻擊陳○騰及乙○○，因而
    致陳○騰受有左手肘骨折、左手大臂、左手掌虎口、左腰部
    、右大腿及左額頭刀傷等傷害，乙○○則受有右上肢、右下肢
    、右側髖部及背部多處撕裂傷等傷害等情，業據證人即告訴
    人乙○○、證人黃○元於警詢時證述（見偵7714卷二第24至25
    、27至28頁反面）、證人即被害人陳○騰、證人林立騰於警
    詢、偵訊時證述（見偵7714卷一第1至3、27至218頁、他480
    6卷第157至158頁、偵20324卷三第35頁）、證人即同案少年
    王○瀚、曾○勳、陽○樂分別於警詢、偵訊時及另案少年法庭
    供（證）明確在卷【見偵7714卷一第115至125、197至200頁
    、他4806卷第131至132、偵7714卷二第110至116、139至140
    、142至144頁、臺灣士林地方法院（下稱士院）106少調第3
    15卷第12至13頁、士院106年少調751卷第23至25、46至47、
    60、69、114至115頁），復有監視器錄影畫面及翻拍相片、
    陳○騰之國泰綜合醫院病歷資料及傷勢照片、乙○○之國泰綜
    合醫院診斷證明書、監視器錄影畫面及翻拍相片附卷可稽（
    見偵7714卷一第210至213頁反面、偵7714卷二第7至23頁反
    面、第26頁）。故此部分之事實，首堪認定。
(二)被告於案發時確有至現場並參與持刀傷人之犯行，有下列證
    據可佐：
　⒈證人王○瀚於警詢時證稱：我、被告、陽○樂、曾○勳案發前，
    在臺北市忠孝東路國父紀念館捷運站出口附近的停車場分散
    等待「京葵」（即林立騰）出現，後來「京葵」開車出現，
    發現我並打開車窗問我是由何人叫來的，我回答他跟朋友來
    這邊玩，「京葵」叫我不要離開在原地等，他去停車，他的
    小弟就朝我們走過來，然後被告就把刀拿出來追砍「京葵」
    ，京葵見狀就朝忠孝東路跑，同時被告叫我跟他去追「京葵
    」，見「京葵」跑進新東陽商店後，被告就叫我不用再追了
    ；警方提示附件二之4張相片（見偵7714卷一第137頁），我
    追砍的是編號2的「京葵」，但我沒有砍到他，我跟被告負
    責追砍林立騰等語（見偵7714卷一第117至118頁）；於偵訊
    時證稱：我與被告在國父紀念館碰面後，陽○樂、曾○勳才到
    ，由我與陽○樂、曾○勳在捷運國父紀念館站出口附近等候，
    被告在旁邊，後來林立騰出現後開車到我旁邊質問我是何人
    派來的，並叫雷堂的小弟出來將我、陽○樂、曾○勳包圍，被
    告看情況不對，就拿刀衝出追林立騰，並叫我一起追，我就
    跟陽○樂、曾○勳分開，林立騰衝至馬路上跑到新東陽店內，
    被告就跟我說不要追了，說這樣已經夠讓林立騰丟臉，並拉
    我在巷內躲藏等語（見偵7714卷二第143頁及反面）；於少
    年法庭時供稱：當天有輛賓士車開過來，問我們在這邊幹嘛
    ，後來開賓士車的人（即林立騰）找人過來，之後被告就拿
    刀衝過來要砍林立騰，並叫我追林立騰，事後被告說是看到
    我們被圍住他才拿刀衝出來，我都是跟著被告等語（見士院
    106少調315卷第12、13頁）。
　⒉證人曾○勳於警詢時證稱：一開始前往被告就叫我們要殺林立
    騰，因為先被林立騰發現，就叫小弟下樓盤問我們身分，被
    告見狀遂下令動手，我看見被告先衝出我也持刀動手殺林立
    騰旁邊的小弟陳○騰等語（見偵7714卷二第112頁）；於偵訊
    時證稱：當天我和王○瀚先在捷運站門口等林立騰，其他兩
    人在旁邊的停車場埋伏；林立騰察覺不對，叫小弟下來盤問
    我們，我與王○瀚被發現後，對方說要把我們帶回他們公司
    ，被告發現事情不對就拿刀開始衝，我也拿刀衝；當時陳○
    騰已經站在我旁邊抓住我肩膀，前方還有其他兩個小弟，準
    備要把我帶回公司，我看被告拿刀出來，我前方的兩個小弟
    跑掉，我就先把陳○騰打倒，之後開始追砍他；陳○騰的傷勢
    都是我砍出來的等語(見106偵7714卷二第139反面）；於少
    年法庭時供稱：我在警詢筆錄所述都實在；「京葵」車子開
    進停車場，繞一圈看到不認識的人，叫他3個小弟準備搜我
    們的身，被告當時躲在附近，看我們被抓住，衝出來追上去
    ，我從外套拿出西瓜刀，先砍穿西裝的，再砍陳○騰等語（
    見士院106少調751卷第46、47頁）。
　⒊證人陽○樂於警詢時證稱：當天我跟王○瀚、被告及曾○勳到達
    捷運國父紀念館站後，就直接前往忠孝東路4段333號旁的平
    面停車場埋伏，「京葵」開車過來準備前往公司，一下車便
    認出埋伏在旁邊的王○瀚，問了幾句話後就打電話叫小弟下
    樓打算把王○瀚帶到他們京詠昇公司内，我們發現後就覺得
    需要立即動手，便抽出預藏刀械，直接追砍林立騰及他的3
    個小弟，當時林立騰他們見到我們抽出刀械，便開始逃跑，
    我追著其中1個小弟砍殺，另王○瀚及被告是追著林立騰及黃
    ○元，曾○勳追的那個穿西裝的小弟；照片中刀手1是王○瀚、
    刀手2是甲○○、刀手3是我、刀手4是曾○勳等語（見他4806卷
    第105頁及反面、偵7714卷一第199頁反面）；於偵訊時證稱
    ：105年2月11日的行動，除我之外還有被告、王○瀚、曾○勳
    參與。案發當天，我們4人帶西瓜刀帶至捷運國父紀念館站
    ，並在林立騰辦公室附近埋伏，一見林立騰出現後就上去砍
    他，林立騰見狀跑走而沒被砍到，但有其他人過來要抓我們
    ，所以我們有砍其他人等語（見他4806卷第131頁反面）；
    於少年法庭時供稱：105年2月11日當天我們出發有4個人（
    我、被告、王○瀚、曾○勳），我帶了西瓜刀。後來王○瀚被
    林立騰叫住，林立騰小弟要對王○瀚搜身，我感覺王○瀚會被
    帶回公司，我們看不對勁就衝上去，因林立騰跑太快，小弟
    在後面擋我們，當下我決定追甲○○，曾○勳追穿西裝的人等
    語（見士院106少調751卷第23、25頁）。
  ⒋證人陳○騰於警詢時證稱：我在14時許抵達京詠昇公司門口，
    「阿冠」及「小元」說老闆（即林立騰）找我們下去，我跟
    他們2人到捷運國父紀念館站1號出口接老闆後，老闆就要我
    們去問待在捷運出口附近的2名年輕人為何一直待在那，正
    當我們要問個詳細的時候，不知從哪裡跑出來2個持刀的男
    子就衝去砍殺「京葵」，我跟「阿冠」、「小元」見狀就跑
    去救「京葵」，當時「京葵」拔腿就跑，「阿冠」則被另2
    個刀手追逐，我見「阿冠」背後被砍好幾刀就跑去推倒其中
    1個刀手，後來2個刀手就改成追我，我一直往公司方向逃跑
    ，快到公司樓下時就被他們追上，他們就朝我的手、腰、大
    腿猛砍，我當時有還手防衛，但最後他們持刀由上往下朝向
    我頭部砍來，我就因為失血過多不支倒地。（警方提示甲○○
    相片）我在案發當時有見過他等語（見偵7714卷二第1頁反
    面至第2頁反面）；於偵訊時證稱：當時我正要進京詠昇公
    司，在門口跟「阿冠」、黃○元相遇，剛好老闆即林立騰要
    找他們，他們就找我一起去，我們3人一起到國父紀念館捷
    運站1號出口找林立騰，林立騰站在他自己的車輛旁，要我
    們去問兩位一直站在捷運出口附近的年輕人站在那邊幹嘛，
    但我們還沒問到，就有3、4個人持刀衝出來追林立騰，後來
    林立騰跑掉，我回頭看到「阿冠」被推倒在地上，有2個人
    持刀在砍「阿冠」，我就回去救「阿冠」，將其中1個刀手
    推開，砍「阿冠」的2人就改追砍我，其中有1刀直接往我頭
    部砍下去。因時間太久，我忘記被告有無參與砍殺，但我於
    警詢所述實在，人名跟長相可能對不太起來。我不確定砍我
    頭部的人是否為陽○樂，我只能確定陽○樂有砍我等語（見他
    4806卷第157頁反面至158頁）。
  ⒌細繹上開同案少年、被害人所為之證述內容，關於被告於案
    發當日確實與陽○樂、曾○勳、王○瀚同在現場，並與王○瀚持
    刀追砍林立騰，陽○樂、曾○勳則持刀攻擊陳○騰、乙○○等主
    要基本情節，前後陳述一致，且彼等所述互核相符，並無矛
    盾、扞格之處，復有監視器錄影畫面及翻拍相片在卷可佐（
    見偵7714卷一第210至213頁反面），堪認其等所為上開證述
    之內容，信而有徵，堪以採信。至證人、共同被告之陳述有
    部分前後不符，或相互間有所岐異時，究竟何者為可採，法
    院仍得本其自由心證予以斟酌，非謂一有不符或矛盾，即應
    認其全部均為不可採信，如其基本事實之陳述與真實性無礙
    時，仍非不得予以採信（最高法院74年台上字第1599號判例
    意旨參照），是雖其等就陳○騰之傷勢係由何人砍傷、李○德
    有無在場等節略有不同，然此或因記憶形成及印象日趨模糊
    所致，難據以憑認上開證人所為之全部證述內容均非實在。
  ⒍證人曾○勳雖於原審審理時證稱：當天沒有看到被告在現場云
    云（見原審卷第76頁反面、77頁反面至78頁）、證人陽○樂
    於原審審理時證稱：我在警詢及偵訊時因害怕我的案件刑期
    會增加，故為不實之陳述，我並不認識被告云云（見原審卷
    第72頁反面至72頁）。然稽之證人曾○勳於檢察官提示偵訊
    筆錄時答稱：「（問：對於你之前在106年3月24日檢察官偵
    訊時表示本件案發是因為陽○樂遭雷堂當眾抓走，所以被告
    要幫陽○樂報仇，才帶你跟陽○樂、王○瀚去砍殺林立騰，有
    何意見？）當時我所述實在，我講的內容是正確的。」、「
    （問：同一天筆錄檢察官問你當天砍殺情況為何，你說你跟
    王○瀚在捷運門口等林立騰，後來被林立騰察覺不對，你跟
    王○瀚被他發現，被告發現事情不對，就拿刀開始衝，我也
    開始衝，我看被告拿刀出來，我前方的兩個小弟跑掉，我就
    先把陳○騰打倒，之後開始追砍他，有何意見？內容是否正
    確？）內容正確。」、證人陽○樂於原審審理經檢察官及法
    官確認其偵訊內容是否屬實時同證稱：我於偵查中大部分講
    的都是實話等語（見原審卷第74、75頁），又參以證人陽○
    樂於偵訊中係有辯護人陪同偵訊等情（見他4806卷第131頁
    ），難認證人陽○樂於偵訊時有何非出於任意性，甚或受威
    脅、利誘等不正訊問而為誘導之情事，再衡以證人王○瀚、
    曾○勳、陽○樂均於警詢中均坦認為被告之小弟或稱被告為大
    哥等情（見偵7714卷一第118頁反面、第197頁反面、第199
    頁、偵7714卷二第111頁反面、第122頁反面），證人曾○勳
    更證稱不能供出被告之身分等語（見偵7714卷一第111頁反
    面），堪認證人曾○勳、陽○樂於原審審理時所為上開不認識
    被告或沒有印象被告在場等陳述，或係因時隔已久而記憶模
    糊，或因與被告同時在場而受有心理壓力所致，應認其等於
    警詢、偵訊及少年法庭訊問時所為距案發當時較為接近，較
    無權衡利害關係而具憑信性。
  ⒎另證人陳○騰於原審審理時證稱：我不認識被告，我沒有印象
    現場的人有被告云云（見原審卷第48頁及反面、第50頁反面
    ），惟被告既為在場且先發動攻擊之人，業據證人王○瀚、
    曾○勳證述詳實如前述，則證人陳○騰於警詢中所證稱其有於
    現場看到被告等語，即無違誤，而其於原審作證時已距本案
    發生逾2年10月，且當庭撤回傷害告訴（見原審卷第50頁及
    反面），則其或因時日過久記憶淡忘，或因不願追究而於原
    審審理時為上開陳述，自難據此憑認證人陳○騰於警詢、偵
    訊所為之證述有明顯之瑕疵而不可採信。　
  ⒏另證人乙○○、林立騰、黃○元雖未明確指證被告為在場追砍、
    攻擊之人，然依當時遭持刀攻擊發生於突然之瞬間，且處於
    身體遭受侵害之壓力下，未能就被告面孔或在場情形詳為關
    注亦無違常情，自難據以推論被告並不在場之事實。證人林
    立騰雖於原審審理時改稱：當時和我有糾紛之人為「阿賓」
    ，本案應為「阿賓」所為云云，然據其於警詢中所指稱：我
    被殺前幾天，綽號「小葛」之人（經指認相片為被告），有
    帶4、5名年輕人在我公司附近徘徊、觀察地形等語（見偵77
    14卷一第219頁反面），且其於警詢、偵訊時均未曾提及另
    有「阿賓」之人與其有仇怨糾紛之事，復卷內亦無其他證人
    證述「阿賓」疑為涉案之人，則其距案發時隔2年後之原審
    審理時改稱主謀者疑為「阿賓」之人之陳述，實屬可疑，尚
    難執為有利被告之認定。
  ⒐綜合上開各情，被告確有與陽○樂、王○瀚及曾○勳於105年2月
    11日14時前某時，持刀埋伏在京詠昇公司附近欲傷害、教訓
    林立騰，嗣因見林立騰招集乙○○、陳○騰、黃○元前來，乃與
    陽○樂、王○瀚及曾○勳一同追砍林立騰、乙○○、陳○騰3人，
    而由被告及王○瀚各持刀追林立騰，陽○樂、曾○勳則持刀追
    砍陳○騰及乙○○，因而致陳○騰、乙○○分別受有前揭之傷害等
    情，至屬灼然，堪以認定。被告所辯其未到現場云云，僅屬
    推諉卸責之詞，自不足採。
(三)由本案發生緣由及謀議分工等節，可證明被告與王○瀚、陽○
    樂、曾○勳等人就乙○○所受傷害之結果，有犯意聯絡及行為
    分擔，茲分述如下：　　
　⒈按共同正犯間，在合同意思範圍內，各自分擔犯罪行為之一
    部，相互利用他人之行為，以達其犯罪之目的者，原不必每
    一階段均參與，祇須分擔犯罪行為之一部，即應對於全部所
    發生之結果共同負責。是共同正犯之行為，應整體觀察，就
    合同犯意內所造成之結果同負罪責，而非僅就自己實行之行
    為負責（最高法院101年度台上字第1343號判決意旨參照）
    。
　⒉證人王○瀚於警詢時證稱：我、曾○勳、陽○樂、被告，當初是
    決定要砍傷林立騰，並沒有要殺死他；當時是由被告召集我
    參加；因為當初陽○樂被雷堂份子押走，所以被告說要殺雞
    就要直接砍雞頭，要瓦解雷堂就要直接砍堂主「京葵」，所
    以主導、策劃此次砍殺行動；被告也有跟我說過砍「京葵」
    也是要在和興會中竄出名聲；我的西瓜刀是曾○勳提供給我
    的；在決定要砍「京葵」的時候就發給我了等語（見偵7714
    卷一第116頁及反面、第117頁反面、第119頁）；於偵訊時
    證稱：因先前陽○樂與雷堂成員曹烜浩有糾紛，後來曹烜浩
    就找雷堂幫眾將陽○樂押走，且陽○樂及被告的弟弟屢次被雷
    堂的人騷擾，被告認為是雷堂上面的人下令，所以決定埋伏
    砍殺林立騰；被告於105年農曆過年前1個月打電話叫我去談
    論此事，陽○樂、曾○勳也都是被告找的，之後於105年2月10
    日晚間由被告、我、陽○樂、曾○勳等人在汐止的海洋撞球館
    集合，由被告說明計畫，被告跟我說於105年2月11日中午到
    捷運國父紀念館站找他，並說砍殺行動結束後到西門町的駭
    客網咖集合；當天砍殺完後，被告要我先到集合地點等他，
    後來被告要我改至西門町某公園等候，被告及陽○樂均出現
    在該處，但沒有看到曾○勳等語（見偵7714卷二第142頁反面
    至143頁反面）。
　⒊證人曾○勳於警詢時證稱：我有參與砍殺行動，是被告召集我
    參加的；本次暗殺林立騰行動，被告在海洋撞球場進行任務
    分配，說要集中殺林立騰本人；被告有向我說陽○樂遭雷堂
    的人抓走，要幫陽○樂討回面子，所以才會要教訓林立騰。
    我們當日所持刀械為被告提供，並於前一日海洋撞球管叫李
    ○德轉交等語（見偵7714卷二第111頁及反面、第112頁反面
    、113頁反面）；於偵訊時證稱：因陽○樂先前被雷堂份子抓
    走，林立騰是雷堂幫主，被告為了幫陽○樂報仇，所以帶我
    、陽○樂、王○瀚去京詠昇公司附近埋伏欲砍殺林立騰，2月1
    1日當天，實際動手的4人身上都有帶刀，刀械是被告叫李○
    德於106年2月10日在汐止的海洋撞球館轉交給我(尚無證據
    足認李○德為共同正犯，詳後述論罪部分)，大家並約定2月1
    1日至捷運國父紀念館站碰面。被告謀議砍殺林立騰，跟我
    們都是當面談；我砍陳○騰的身體，結果他頭靠過來，我就
    不小心砍到頭部，目標雖然是林立騰，但對方有帶傢伙，所
    以我就拿刀出來砍，故砍傷林立騰以外的幫眾等語（見偵77
    14卷二第139頁反面、140頁）。
　⒋證人陽○樂於警詢時證稱：當日現場是由我哥哥甲○○指揮及分
    配任務，因為我以前的一個朋友曹烜浩為了錢的問題把我押
    去羞辱，並嗆聲說他是跟雷堂「京葵」的，我嚥不下這口氣
    ，想要報復他，便跟我哥哥「小葛」講這件事，我哥為了要
    幫我出氣，便找了2個人並計畫要到雷堂堂口京詠昇公司暗
    中埋伏砍殺曹烜浩的老大「京葵」等語（見他4806卷第106
    頁）；於偵訊時證稱：我有參與105年2月11日下午在臺北市
    大安區忠孝東路4段砍殺林立騰之行動，是被告邀我參與此
    行動。以前我有被曹烜浩帶走，打我並羞辱我，曹烜浩還有
    報他是跟雷堂「京葵」，就是林立騰；我後來有將此事跟被
    告說，被告就說要幫我報仇。案發前，我們先到汐止的海洋
    撞球館向李○德拿兇器，全部都是西瓜刀，是別人叫他拿的
    ，之後於案發當天，我們各自將凶器帶到國父紀念館捷運站
    ，接著就在林立騰辦公室附近埋伏。預備動手砍林立騰時，
    只說要教訓他們一下，沒說要砍到什麼程度；因為我沒看清
    楚亂揮，才會朝其中一人頭部砍下，砍頭是不小心揮到的，
    我都有避開等語（見他4806卷第131頁及反面、第132頁）。
　⒌是依上開證述內容，可知陽○樂與林立騰所屬幫派「雷堂」成
    員曹烜浩發生糾紛，被告因而心生不滿，遂邀集陽○樂、王○
    瀚、曾○勳於海洋撞球場共同謀議欲持刀傷害林立騰，謀議
    既定，被告、陽○樂、王○瀚、曾○勳4人遂於前揭時、地持刀
    埋伏，嗣因林立騰現身時察覺有異，旋指示乙○○、陳○騰、
    黃○元前來，被告見乙○○、陳○騰、黃○元等人到場，旋喝令
    動手攻擊，被告、王○瀚持刀追砍林立騰，陽○樂、曾○勳則
    追砍上前探詢、繼而攔阻之陳○騰及乙○○，雖持刀揮砍告訴
    人乙○○乃陽○樂、曾○勳所為，然被告等人事前已謀議傷害林
    立騰，為達成傷害林立騰之目的，對於林立騰叫來協助之人
    ，被告等人亦於現場達成一同傷害之默示合意，而推由陽○
    樂與曾○勳追砍傷害陳○騰、乙○○，被告與王○瀚追砍林立騰
    ，是此傷害乙○○部分，無疑利用陽○樂及曾○勳各別分工之行
    為，以遂其等犯罪之目的，並無須親身參與每一階段之犯行
    ，則被告就陽○樂及曾○勳所為之傷害犯行，自應同負全部之
    責。是被告及辯護人稱因被告不認識林立騰，不可能想傷害
    林立騰，本案實與被告無關云云，均屬事後卸責之詞，均不
    足採。　
(四)綜上所述，被告及辯護人所辯各節，要屬卸責之詞，不足採
    信。本案事證明確，被告與陽○樂、王○瀚、曾○勳共同傷害
    乙○○之犯行明確，堪以認定。
三、新舊法比較：
　　按行為後法律有變更者，適用行為時之法律；但行為後之法
    律有利於行為人者，適用最有利於行為人之法律，刑法第2
    條第1項定有明文。被告行為後，刑法第277條第1項規定業
    於108年5月10日修正，同年月29日公布，自同年月31日起施
    行，修正後將傷害罪之法定刑由「3年以下有期徒刑、拘役
    或1,000元以下罰金」，提高為「5年以下有期徒刑、拘役或
    50萬元以下罰金」，對被告自非有利，依刑法第2條第1項前
    段，應適用被告行為時之修正前刑法規定。
四、論罪：
(一)核被告所為，係犯修正前刑法第277條第1項之傷害罪。
(二)查被告與證人陽○樂、王○瀚及曾○勳間就上開傷害乙○○之犯
    行，於現場為傷害行為之時，有犯意聯絡及行為分擔，已如
    前述，應論以共同正犯。至證人陽○樂、王○瀚、曾○勳雖證
    稱：李○德於案發前有參與埋伏砍殺林立騰之謀議，且提供
    刀械及負責接應云云（見偵7714卷一第199頁、7714卷二第1
    12、143頁及反面、他4806卷第131頁反面），而證人李○德
    亦自承確有在海洋撞球館參與謀議傷害林立騰、分配由其事
    後在西門町接應之事（見偵7714卷二第79、106頁反面），
    然案發當天李○德並未前往現場，業據證人李○德、曾○勳陳
    述明確在卷（見偵7714卷二第78、79、139頁反面），而林
    立騰察覺有異而招集乙○○、陳○騰、黃○元到場乙節，顯非其
    等謀議範圍，則李○德自無從對於前來協助林立騰之告訴人
    乙○○同在現場有所認識，自無從與在場被告、陽○樂、王○瀚
    及曾○勳形成對告訴人乙○○施以攻擊、傷害之犯意聯絡，而
    無從論以共同正犯，附此敘明。　
(三)按成年人教唆、幫助或利用兒童及少年犯罪或與之共同實施
    犯罪者，加重其刑至二分之一，兒童及少年福利與權益保障
    法第112條第1項前段定有明文。該規定固不以其明知共同實
    施犯罪之人為兒童或少年為必要，但仍以其有與兒童或少年
    共同實施犯罪之不確定故意，亦即預見共同實施犯罪之人為
    兒童或少年，且對於共同實施犯罪之人係兒童或少年，並不
    違背其本意者，始足當之（最高法院99年度台上字第5217 
    號、98年度台上字第7295號判決參照）。檢察官雖認被告於
    行為時為成年人，而與未滿18歲之少年陽○樂、王○瀚及曾○
    勳共犯本案，應依兒童及少年福利與權益保障法第112條第1
    項前段加重其刑等語（起訴書第12頁），且證人曾○勳於警
    詢固供稱：被告曾告知因為我未成年即使犯罪被抓刑度亦較
    輕等語（見偵7714卷二第113頁反面），然證人曾○勳所指之
    「未成年」究指係未滿20歲抑或未滿18歲之年紀尚有未明，
    且依卷內事證亦無從認定被告明知或可得而知參與傷害行為
    之少年陽○樂、王○瀚及曾○勳為未滿18歲之人，是依罪證有
    疑利於被告之原則，要難認被告對於陽○樂、王○瀚及曾○勳
    為少年有所認識，無從依上開規定加重其刑。
五、不另為無罪之部分：
(一)公訴意旨另以：被告與少年陽○樂、王○瀚、曾○勳商議要對
    林立騰造成無法復原之傷害，基於重傷害及恐嚇之犯意聯絡
    ，於前揭時、地，由被告及王○瀚分持刀械追砍林立騰而不
    遂，因認被告涉犯刑法第278條第3項、第1項之重傷害未遂
    罪嫌及同法第305條之恐嚇危害安全罪嫌等語。
(二)公訴人認被告涉犯重傷害未遂及恐嚇等罪嫌，無非係以證人
    黃○元、乙○○、林立騰於警詢、證人陳○騰、王○瀚、曾○勳、
    李○德、陽○樂於警詢及偵訊之證述，及陳○騰之國泰綜合醫
    院病歷資料及傷勢照片、乙○○之國泰綜合醫院診斷證明書、
    監視器錄影畫面及翻拍相片等為其主要論據。訊據被告堅決
    否認有何重傷害未遂及恐嚇等犯行，辯稱：我不認識林立騰
    ，不可能要傷害他云云（見本院卷第49頁）。
(三)關於對林立謄重傷害未遂部分：
　⒈按使人受重傷未遂與普通傷害之區別，應以加害時有無致人
    重傷之故意為斷，至於被害人受傷之部位以及加害人所用之
    兇器，有時雖可藉為認定有無重傷故意之心證，究不能據為
    絕對之標準（最高法院55年度台上字第1703號判例意旨參照
    ）。據此，行為人於行為當時，主觀上是否有重傷害之故意
    ，除應斟酌其使用之兇器種類、攻擊之部位、行為時之態度
    、表示外，尚應深入觀察行為人與被害人之關係、衝突之起
    因、行為當時所受之剌激、下手力量輕重，被害人受傷之情
    形及行為事後之態度等各項因素綜合予以研析。若行為人犯
    罪之初，僅有傷害人之故意，自不得僅因行為人使用之兇器
    或攻擊之位置係屬人體要害，因而致被害人受有重傷之外觀
    ，即遽論以使人受重傷之罪名。
　⒉查被告與陽○樂、王○瀚、曾○勳於上揭時、地分持西瓜刀埋伏
    在京詠昇公司附近，林立騰於抵達京詠昇公司附近停車時，
    發覺有異，遂聯絡乙○○、陳○騰及黃○元到場協助，被告見狀
    則下令發動攻擊，並與王○瀚持刀追砍林立騰，然林立騰見
    狀旋即逃跑並躲藏而未受傷害，惟陽○樂、曾○勳則承前開犯
    意聯絡追砍陳○騰及乙○○，因而致陳○騰受有左手肘骨折、左
    手大臂、左手掌虎口、左腰部、右大腿及左額頭刀傷等傷害
    ；乙○○則受有右上肢、右下肢、右側髖部及背部多處撕裂傷
    等傷害之事實，業經本院認定如上所述。
　⒊證人王○瀚雖於偵訊時證稱：被告說要讓林立騰斷一隻手或一
    隻腳等語（見偵7714卷二第144頁）、證人曾○勳於偵訊時證
    稱：要讓林立騰受到永遠無法回復之傷害等語（見偵7714卷
    二第140頁），惟觀諸證人陽○樂於偵訊時證稱：被告只是說
    要教訓他們一下等語（見他4806卷第132頁）、證人李○德於
    偵訊時證稱：被告於謀議當時並沒有說要砍殺林立騰到何種
    程度等語（見偵7714卷二第104頁），由此可見，上開證人
    就如何教訓、傷害林立騰所謀議之內容，是否要使林立騰喪
    失或嚴重減損一肢以上機能，或無法回復之傷害程度等證述
    情節，已有不一，其等於謀議過程中已形成對林立騰重傷害
    之犯意聯絡，即有未明，在無其他證據足資補強王○瀚上開
    所證述內容之情形下，尚難憑以採認被告等人於謀議當時已
    有重傷害之犯意。況且，依被告等人攻擊過程觀之，林立騰
    於遭被告首發攻擊後，旋即逃離，被告、王○瀚在後追趕時
    ，見林立騰立刻進入店家躲藏，被告旋即罷手並向王○瀚表
    示此舉已足讓林立騰顏面盡失等情，亦據王○瀚證稱：被告
    把刀拿出來追林立騰，林立騰見狀就朝忠孝東路跑，我跟被
    告去追他，然後見林立騰跑進新東陽商店報警，被告就叫我
    不用再追了，這樣林立騰已經夠漏氣了等語明確（見偵7714
    卷一第117頁反面），則林立騰雖經被告、王○瀚持刀追砍，
    惟因適時躲避而無受傷，且被告認已達對林立騰教訓警告之
    效即行罷手，難認被告等人所為之客觀行為具有使林立騰達
    減損一肢以上機能或身體、健康有重大不治或難治之傷害程
    度。
　⒋又據證人乙○○於警詢中所證述：有3名男子在旁埋伏持西瓜刀
    向我們追砍，砍完就跑了等語（見偵7714卷二第24至25頁）
    、證人陳○騰於警詢、偵訊時證稱：有2名持刀男子衝去砍林
    立騰，並丟刀給另2名男子，我與乙○○、黃○元前去幫忙林立
    騰逃跑，過程中見乙○○背部被砍好幾刀，我就跑去救乙○○，
    並將其中1名男子推倒，後來2名男子就改追我，我遭追上後
    ，他們就朝我的手、腰、大腿猛砍，我當時有還手防衛，但
    最後因為朝我頭部砍過來，我倒地後他們就跑走了等語（見
    偵7714卷二第1頁及反面）、證人曾○勳於偵訊時證稱：我砍
    陳○騰的身體，結果他頭靠過來，我就不小心砍到頭部等語
    （見偵7714卷二第140頁）、證人陽○樂於偵訊時證稱：被告
    只是說要教訓他們一下，沒說到什麼程度，我是因為沒看清
    楚亂揮才揮到頭部等語（見他4806卷第132頁），衡以被告
    等人於案發前所謀議傷害之目標係為林立騰，業據證人曾○
    勳、陽○樂、王○元證述明確如前（參前理由欄二、(三)⒉⒊⒋
    ），而乙○○、陳○騰、黃○元係因林立騰察覺有異而受指示到
    場，足見乙○○、陳○騰、黃○元係在被告等人原所謀議範圍之
    外，且被告於見乙○○、陳○騰、黃○元到場前來探詢時旋即發
    動攻擊，現場狀況混亂，復陽○樂、曾○勳於見陳○騰因反擊
    而砍及頭部，陳○騰倒地後旋即停手離去，倘被告等人確有
    對乙○○、陳○騰重傷害之犯意，理應見乙○○、陳○騰已居於弱
    勢時，持刀朝向乙○○、陳○騰之特定部位、一肢以上或重要
    器官揮砍，要難認被告等人對於謀議範圍之外所出現之陳○
    騰、乙○○所實施之傷害係基於重傷害之犯意；再者，乙○○、
    陳○騰雖因受陽○樂、曾○勳之持刀攻擊而受有上開傷勢，惟
    起訴書亦認被告等人係基於傷害犯意為之而僅構成傷害罪，
    益徵被告等人就此部分亦無重傷害之故意甚明。　　
　⒌綜合本案發生之緣由、被害人所受之傷害、行為當時之客觀
    情境、發動攻擊迄結束之過程等相關情狀綜合判斷，兼衡以
    原所謀議共同傷害之林立騰並未受有任何傷害之結果，要難
    認定被告主觀上有重傷害之犯意及客觀上有特定減損被害人
    已達減一肢以上機能或身體、健康有重大不治或難治之傷害
    程度之行為而得以重傷害未遂罪予以相繩，又因林立騰雖受
    攻擊卻未發生傷害之結果，亦不能成立傷害未遂之罪。準此
    ，此部分被訴重傷害林立騰未遂部分，本應為被告無罪之諭
    知，惟公訴意旨認此部分與前揭論罪之傷害部分，有想像競
    合之裁判上一罪關係，爰不另為無罪之諭知。
(四)關於恐嚇部分
　　按刑法第305條之恐嚇危害安全罪，所稱以加害生命、身體
    、自由、名譽、財產之事，恐嚇他人者，係指以使人生畏怖
    心為目的，而通知將加惡害之旨於被害人而言。所謂恐嚇，
    指凡一切言語、舉動足以使人生畏怖心者均屬之，而該言語
    或舉動是否足以使他人生畏怖心，應依社會一般觀念衡量之
    ，且僅以受惡害之通知者心生畏懼而有不安全之感覺為已足
    ，不以發生客觀上之危害為要件。復按恐嚇危害安全罪係結
    果犯，以致生危害於安全為要件，即受惡害之通知者，因受
    恐嚇，產生安全上之危險，在恐嚇者，不必真有加害之意思
    ，更不能真有實行加害之行為，茍行為人犯罪目的單一，係
    基於一貫之傷害犯意而實行恐嚇及傷害犯行，其恐嚇安全之
    危險行為應為傷害之實害行為所吸收，應僅成立傷害罪，不
    另成立恐嚇危害安全罪。查起訴書犯罪事實欄並未記載被告
    等人所為如何之惡害通知，或因此造成林立騰等人如何之安
    全上之危險，本院自難予以審究被告如何之行為是否構成恐
    嚇危害安全罪。又縱認被告等人分持西瓜刀追砍林立騰、乙
    ○○、陳○騰等人之行為，足使林立騰、乙○○、陳○騰因此心生
    畏懼，然被告等係基於傷害犯罪之目的所為，並造成乙○○受
    有上述傷害，揆諸前揭說明，應僅成立傷害罪，亦無論以恐
    嚇危害安全之餘地。準此，此部分被訴恐嚇危害安全部分，
    本應為被告無罪之諭知，惟起訴書認此部分與前揭論罪部分
    有想像競合之裁判上一罪關係（見起訴書第12頁），爰不另
    為無罪之諭知。
六、不另為公訴不受理部分：
(一)公訴意旨另以：被告與少年陽○樂、王○瀚、曾○勳基於傷害
    之犯意聯絡，於前揭時、地，由陽○樂及曾○勳分持刀械追砍
    乙○○等3人，致陳○騰受有左手肘骨折、左手大臂、左手掌虎
    口、左腰部、右大腿及左額頭刀傷之傷害。因認被告此部分
    涉犯刑法第277條第1項之傷害罪嫌等語。
(二)按告訴乃論之罪，告訴人於第一審辯論終結前，得撤回其告
    訴，又告訴經撤回者，應諭知不受理之判決，並得不經言詞
    辯論為之，刑事訴訟法第238條第1項、第303條第3款、第30
    7條分別定有明文。
(三)經查，被告被訴傷害陳○騰部分，公訴意旨認係犯刑法第277
    條第1項之傷害罪，依同法第287條之規定，須告訴乃論。茲
    據告訴人陳○騰於107年10月1日原審審理中當庭具狀對被告
    撤回上開傷害告訴，有原審107年10月1日審判筆錄及刑事撤
    回告訴狀等件附卷可稽（見原審卷第50頁反面、第53頁），
    揆諸首揭說明，此部分原應為諭知不受理之判決，惟起訴書
    認此部分與被告所犯前揭傷害罪部分具有想像競合犯之裁判
    上一罪關係，爰不另為不受理之諭知。
七、撤銷改判之理由：
(一)原審認被告共同傷害犯行事證明確，予以論罪科刑，固非無
    見。惟查：
  ⒈檢察官就被告之全部犯罪事實以實質上或裁判上一罪起訴者
    ，因其刑罰權單一，在審判上為一不可分割之單一訴訟客體
    ，法院自應就全部犯罪事實予以合一審判，以一判決終結之
    ，如僅就其中一部分加以審認，而置其他部分於不論，即屬
    已受請求之事項未予判決之違背法令。則於起訴意旨認為具
    有實質上或裁判上一罪關係之案件，法院審理結果認為其中
    一部分有罪，另一部分不成立犯罪或行為不罰者，自應於判
    決內說明該部分何以應不另為無罪諭知之理由。又起訴書係
    檢察官依其法定職權所製作之公文書，法院並無逕行更正之
    權。若法院審理結果所認定之犯罪事實，與起訴書所記載之
    犯罪事實內容有所歧異，除係顯然文字誤寫、誤算而不影響
    犯罪事實同一性之認定及被告訴訟防禦權之行使，得曉諭或
    容許檢察官為適當之更正外，法院仍應針對起訴書所記載之
    全部犯罪事實依法加以判決，不能自行臆測起訴書所記載之
    犯罪事實係出於「誤載」，而逕予減縮檢察官起訴事實之範
    圍後加以判決（最高法院107年度台上字第4664號判決意旨
    參照）。是起訴書犯罪事實欄及所犯法條欄均已明確記載被
    告有恐嚇之犯意及構成刑法第305條之恐嚇罪嫌（見起訴書
    第1、12頁），難認上開記載係屬顯然文字誤寫，自應就就
    起訴書所載之犯罪事實依法加以判決，並說明何以不成立犯
    罪而應不另為無罪諭知之理由【詳如理由欄五、(四)之說明
    】，原審疏未注意及此，逕依檢察官於107年12月17日原審
    審理時所為之更正而認此部分係屬贅載，而非本案起訴範圍
    ，尚有未洽。
  ⒉按科刑之判決書其宣示之主文，與所記載之事實及理由必須
    互相適合，否則即屬理由矛盾，其判決當然為違背法令（最
    高法院64年台上字第893號判例意旨參照）；又有罪判決應
    先認定犯罪事實，然後於理由內敘明其認定犯罪所憑之證據
    ，然如所認定之事實與認定之理由不相適合，或認定之事實
    與所採之證據、卷證資料不符，前後齟齬，即屬理由矛盾，
    其判決當然為違背法令。查原判決引用證人李○德、曾○勳、
    陽○樂、王○瀚之證詞（見原判決第9頁倒數第2至3行、第10
    頁第6、11至13、28至29行、第11頁第11至13行），於理由
    欄認定證人李○德案發前有與被告、曾○勳、陽○樂、王○瀚謀
    議砍殺林立騰，且提供刀械並負責接應等情，然卻疏未說明
    李○德並非本案傷害罪之共同正犯之理由，稍有未洽。
(二)檢察官及被告上訴理由：
  ⒈檢察官就原判決不另為無罪諭知部分提起上訴意旨略以：⑴本
    件緣於被告與林立騰間宿怨，故被告立於主導地位邀集少年
    陽○樂、王○瀚、曾○勳3人擬教訓林立騰，而王○瀚、曾○勳亦
    均表示被告曾指示要砍斷林立騰手腳或使之受無法回復之傷
    害，輔以陽○樂、王○瀚、曾○勳與陳○騰及乙○○並不相識，竟
    能僅依被告吆喝，而在現場對陳○騰及乙○○下重手，造成其2
    人嚴重傷勢，更可以推論被告案發時必然已給予陽○樂、王○
    瀚、曾○勳相當程度之犯罪內容指使，被告案發時已然具備
    重傷害林立騰之故意或不確定故意。⑵縱認被告案發時重傷
    害犯意仍難證明，以被告為成年人，光天化日在人潮眾多之
    處，率眾追砍林立騰等人，所為危害社會秩序、藐視公權力
    甚鉅，原審實有量刑過輕之嫌等語（本院108上訴2081卷第4
    9至51頁）。惟查：卷內並無證據證明被告與陽○樂、王○瀚
    、曾○勳有何重傷害林立騰未遂之犯罪謀議，業如前揭理由
    欄五、(三）之說明，自無從認定被告有何重傷害未遂之犯
    行。再量刑之輕重係實體法上賦予法院得為自由裁量之事項
    ，倘其已斟酌刑法第57條各款所列情狀，而未逾越法定刑度
    ，或濫用其權限，即不得任意指摘為違法。原審判決就如何
    量定被告宣告刑之理由，業已審酌刑法第57條各款情形，予
    以綜合考量後，在法定刑內科處其刑，並說明論罪科刑之各
    項法律依據，尚難遽指為違法，檢察官指摘原審量刑過輕，
    請求從重量刑，並無可採。
  ⒉被告上訴意旨略以：陳○騰、林立騰於原審審理時已證稱被告
    並未在場，且陳○騰對於李○德是否在場、林立騰對於主謀者
    究為「小葛」或「阿賓」之陳述，前後不一，容有瑕疵可指
    ，自難據以證明被告犯罪；且陽○樂、曾○勳於原審審理時已
    證述被告並未到場，係受誘導而於警詢、偵訊中為不實之證
    述，再王○瀚、曾○勳就策畫者為誰、策劃地點為何、證人陽
    ○樂、曾○勳就刀械為誰提供、犯後丟棄何處，說法均不一致
    。是其等偵查中證述，實難作為證明被告犯罪之依據。從而
    本案除共犯間矛盾、瑕疵之證詞外，僅有告訴人證詞作為補
    強證據，而告訴人亦已證述或無法證明被告有在現場，證人
    林立騰甚至提及本次事件可能是第三人「阿賓」指使，卷內
    既無其他事證得以補強共犯證詞，即應予被告無罪判決云云
    （本院108上訴2081卷第55至67頁）。惟查，原審參酌卷內
    各項供述、非供述證據相互勾稽，而為綜合判斷、取捨，據
    此認定本案犯罪事實，並於理由欄內詳為說明判斷依據與心
    證，復經本院補充論述證人陳○騰、陽○樂、曾○勳、林立騰
    、黃○元、乙○○所述被告不在現場或未說明被告在場之說法
    ，或因權衡利害得失，或因記憶存取印象日趨模糊，或因與
    被告同時在庭受有心理壓力所致，而不得遽認其等所為之全
    部證述俱不可採之理由如前，被告上訴意旨指摘各情，猶執
    前詞否認犯罪，要係對原判決已說明事項及屬原審採證認事
    職權之適法行使，持憑己見而為不同之評價，重為爭執，任
    意指摘原判決不當，尚非可採，其上訴並無理由。
(三)從而，檢察官及被告上訴均無理由，惟原判決既有前開可議
    之處，自應由本院將原判決予以撤銷改判。　　
八、爰審酌被告僅因陽○樂與林立騰之友人曹烜浩發生糾紛而不
    滿，不思理性解決問題，竟糾眾攜帶西瓜刀於公共場所尋仇
    並持之傷人，造成乙○○受有如事實欄所載之傷害，其所為犯
    罪情節非輕，兼衡以被告犯後否認犯行之態度，暨被告無前
    科之素行（見本院卷第15至17頁本院被告前案紀錄表）、犯
    罪動機及目的、行為分工、參與程度及其自稱高中肄業之智
    識程度、現從事手機通訊行店員、未婚等家庭生活狀況（見
    本院卷第90頁）等一切情狀，量處如主文第二項所示之刑，
    並諭知易科罰金之折算標準。
九、不予宣告沒收之理由：
    未扣案之西瓜刀4把，雖係被告及證人陽○樂、王○瀚、曾○勳
    共犯本案傷害犯行所用之物，惟該等物品既非屬違禁物，又
    於日常生活極易取得，且無證據顯示該等物品仍現實存在，
    即無證據證明屬被告所有或現實上可得處分之物，復欠缺刑
    法上之重要性，爰不予以宣告沒收。
據上論斷，應依刑事訴訟法第369條第1項前段、第364條、第299
條第1項前段，修正前刑法第277條第1項、刑法第2條第1項前段
、第28條、第41條第1項前段，刑法施行法第1條之1第1項、第2
項前段，判決如主文。
本案經檢察官黃聖提起公訴，檢察官曾士哲提起上訴，檢察官謝
宗甫到庭執行職務。
中　　華　　民　　國　　110 　年　　3 　　月　　30　　日
　              　刑事第十八庭  審判長法　官  何俏美
                                      法　官  黃紹紘
                                      法　官  陳海寧
以上正本證明與原本無異。
被告不得上訴。
檢察官如不服本判決，應於收受送達後20日內向本院提出上訴書
狀，其未敘述上訴之理由者並得於提起上訴後20日內向本院補提
理由書（均須按他造當事人之人數附繕本）「切勿逕送上級法院
」。
                                      書記官  謝文傑
中　　華　　民　　國　　110 　年　　3 　　月　　30　　日
附錄本案論罪科刑法條全文
修正前刑法第277條
傷害人之身體或健康者，處3年以下有期徒刑、拘役或1千元以下
罰金。
犯前項之罪因而致人於死者，處無期徒刑或7年以上有期徒刑；
致重傷者，處3年以上10年以下有期徒刑。